臺灣桃園地方法院民事裁定
                                       110年度亡字第46號
聲  請  人  臺灣桃園地方檢察署檢察官

代  理  人  施瑩惟  
相  對  人
即  失蹤人  張淑敏    失蹤前最後住所：籍設桃園市中壢區溪


上列聲請人聲請宣告死亡事件，本院裁定如下：
    主  文
宣告張淑敏（女，民國0年0月00日生，身分證統一編號：Z00000
0000號，失蹤前最後住所：籍設桃園市○○區○○街000號桃園○○○○○
○○○○）於民國57年12月31日下午12時死亡。
聲請程序費用由相對人遺產負擔。
    理  由
一、聲請意旨以：相對人即失蹤人張淑敏為民國0年0月00日生，
    失蹤人離婚，有一女即楊國雙，其於中壢戶政查訪時陳稱:
    最後一次是在47年看過失蹤人，失蹤人在澎湖榮民總醫院死
    亡等語，惟經聲請人函詢三軍總醫院澎湖分院，該院查無失
    蹤人之就診紀錄，是失蹤人究否已死亡仍非無疑；又失蹤人
    未於94年申辦新式國民身分證換領紀錄，無入出境紀錄，現
    未在監所，亦查無全民健康保險投保或領取勞保老人給付、
    國民年金、老農津貼、軍公教退撫給與、社會福利輔助等紀
    錄，非社會局之安置對象，亦無使用桃園市殯葬設施紀錄等
    ，其於47年12月31日後行方不明，前經聲請鈞院准以110年
    度亡字第46號公示催告，並刊登新聞紙在案，現申報期間屆
    滿，未據失蹤人陳報其生存，或知失蹤人生死者陳報其所知
    。為此，爰依法聲請准予宣告相對人死亡等語，並提出個人
    戶籍資料查詢結果、親屬、鄰里長或鄰居訪查紀錄表及三軍
    總醫院澎湖分院附設民眾服務處110年2月23日院三澎湖字第
    100009365號函文、除戶資料、入出境資訊連結作業，全國
    刑案資料、在監在押紀錄表、健保資訊連結作業查詢、勞動
    部勞工保險局109年9月23日保普老字第10913042370號函文
    、行政院人事行政總處109年9月25日總處資字第Z000000000
    號函文、桃園市政府社會局109年9月25日社家老字00000000
    00號函文、衛生福利部社會及家庭署109年9月24日桃社老字
    第1090109407號函文、桃園市政府殯葬管理所109年9月28日
    桃市殯字0000000000號函文等件為證。
二、經查，聲請人主張之事實，業據提出上開資料之偵查卷宗可
    憑，前經准許對相對人為公示催告，業經聲請人於111年1月
    20日將本院民事公示催告裁定刊登新聞紙在案，有其提出新
    聞紙乙份在卷可稽，核閱無訛；復經本院依職權函詢澎湖縣
    政府民政處，有無相對人火化或使用殯葬設施紀錄？據覆以
    ：因本案年代久遠，有關火化或使用殯葬設施資料已無從考
    究而無法提供相關紀錄，有澎湖縣政府110年4月28日府民殯
    字第1100601341號函附卷可參。另調取相對人勞保投保資料
    、收入及所得資料，均查無相對人之勞保投保紀錄及其名下
    無任何財產所得，復查無相對人入出境紀錄，現亦未在監所
    ，核均與聲請人上開主張相符，自堪信為真實。
三、按七十一年修正後之民法總則施行法第三條第三項規定：「
    修正之民法總則第八條之規定，於民法總則施行後修正前失
    蹤者，亦適用之。但於民法總則修正前，其情形已合於修正
    前民法總則第八條之規定者，不在此限。」；次按修正前民
    法總則第八條第一項規定：「失蹤人失蹤滿十年後，法院得
    因利害關係人之聲請，為死亡之宣告。」。又按宣告死亡或
    撤銷、變更宣告死亡之裁定，利害關係人或檢察官得聲請之
    ；宣告死亡之裁定應確定死亡之時；失蹤人失蹤滿7年後，
    法院得因利害關係人或檢察官之聲請為死亡之宣告；受死亡
    宣告者，以判決內所確定死亡之時，推定其為死亡。前項死
    亡之時，應為前條各項所定期間最後日終止之時，家事事件
    法第155條、第159條第1項，民法第8條第1項、第9條第1項
    、第2項前段分別定有明文。
四、本院前於111年1月4日裁定死亡宣告之公示催告在案，今申
    報期間屆滿，未據失蹤人陳報其生存，或知失蹤人生死者陳
    報其所知，依前揭修正前民法第8條第1項規定，失蹤人得於
    失蹤滿10年後為死亡宣告，而相對人張淑敏為失蹤人口時，
    為未滿70歲以上之人，依規定得於失蹤滿10年後為死亡之宣
    告。本院職權為死亡宣告之公示催告，今申報期間屆滿，未
    據相對人陳報其生存，或知其生死者陳報其所知，自應依上
    開規定，為死亡之宣告。相對人於47年12月31日失蹤計至57
    年12月31日失蹤屆滿10年，依同法第9條第2項規定，以期間
    最後日終止之時即下午12時為死亡之時。
五、依家事事件法第154條第3項規定，裁定如主文。
中　　華　　民　　國　 111  　年　　4　 　月　　22　　日
                  家事法庭    法　官　林文慧
以上正本係照原本作成。
如對本裁定抗告須於裁定送達後10日內向本院提出抗告狀。
                              書記官  蘇珮瑄
中　　華　　民　　國　　111 　年　　4 　　月　　25　　日